【裁判字號】    95,抗,247
【裁判日期】    950926
【裁判案由】    返還擔保金
【裁判全文】
臺灣高等法院臺南分院民事裁定  95年度抗字第247號
抗  告  人  丙○○
            乙○○
相  對  人  京城商業銀行股份有限公司
法定代理人  甲○○
上列抗告人與相對人間請求返還擔保金事件，抗告人對於臺灣雲
林地方法院中華民國95年8月7日所為裁定（95年度聲字第248號
）提起抗告，本院裁定如下：
    主  文
抗告駁回。
抗告訴訟費用新台幣壹仟元由抗告人連帶負擔。
    理  由
一、本件相對人於原審聲請意旨略以：相對人前遵原法院民國（
    下同）94年度裁全字第2255號裁定，以台北市政府建設公債
    89年度第1期債票新台幣（下同）100萬元為抗告人供擔保後
    ，得對抗告人所有財產在2,845,486元之範圍內為假扣押。
    嗣相對人於94年12月21日以原法院94年度存字第1314號提存
    前述裁定所載擔保金額後，抗告人於94年12月25日繳納本息
    ，剩餘未繳納之本金為2,747,205元。今因相對人與抗告人
    業於原法院95年度訴字第52號給付借款事件中達成訴訟和解
    ，抗告人願連帶給付相對人2,747,205元及其利息、違約金
    。為此，爰依民事訴訟法第104條第1項規定，聲請裁定准予
    返還前開擔保金等語。
二、抗告意旨略以：相對人與抗告人於原法院95年度訴字第52號
    給付借款事件中達成訴訟和解，與本件假扣押完全無關，原
    裁定准予發還擔保金顯非適當。抗告人已依法提起上訴，現
    於鈞院審理中（95年度上字第105號），於鈞院判決前，應
    暫緩准予發還擔保金。為此提起抗告，求予廢棄原裁定云云
    。
三、按應供擔保之原因消滅者，法院應依供擔保人之聲請，以裁
    定命返還其提存物。第102條第1項、第2項及第103條至前條
    之規定，於其他依法令供訴訟上之擔保者準用之。和解成立
    者，與確定判決有同一之效力；民事訴訟法第104條第1項第
    1款、第106條前段及第380條第1項分別定有明文。次按因釋
    明假扣押之原因而供之擔保，係擔保債務人因假扣押所應受
    之損害，故必待無損害發生，或債權人本案勝訴確定，或就
    所生之損害已經賠償時，始得謂供擔保之原因消滅（最高法
    院53年度台抗字第279號判例參照）。
四、經查：相對人前開聲請事由，業據其提出原法院94年度裁全
    字第2255號裁定、94年度存字第1314號提存書、95年度訴字
    第52號和解筆錄為證。相對人於假扣押處分中所欲保全之請
    求為2,845,468元，雖較抗告人嗣後於和解筆錄中所應負擔
    之2,747,205元給付義務為多，然此乃因抗告人於相對人提
    存後，又繳納本息所致，有查詢單1份在卷足稽。由前開和
    解筆錄可知，抗告人願連帶給付相對人2,747,205元，及自9
    4年12月25日起至清償日止，按年息百分之6計算之利息，暨
    自95年1月26日起至清償日止，在6個月內者，按上開利率百
    分之10，超過6個月者，就超過部分，按上開利率百分之20
    計算之違約金，依前開民事訴訟法規定及最高法院判例，可
    認供擔保之原因消滅，是相對人聲請返還擔保金，自無不合
    。抗告人雖主張和解與假扣押無關，且其已依法提起上訴，
    應暫緩發還擔保金云云，惟抗告人並未舉證以實其說，而難
    憑採。原審依相對人之聲請，裁定准予發還擔保金，經核於
    法並無不合，抗告意旨指摘原裁定不當，求予廢棄，為無理
    由，應予駁回。
五、據上論結，本件抗告為無理由，依民事訴訟法第495條之1第
    1項、第449條第1項、第95條、第78條、第85條第2項，裁定
    如主文。
中    華    民    國    95    年    9     月    26    日
                  民事第四庭  審判長法  官  王惠一
                                    法  官  蘇重信
                                    法  官  王浦傑
上為正本係照原本作成。
不得抗告。
中    華    民    國    95    年    9     月    26    日
                                    書記官  廖英琇
                                                Ｊ


司法院資訊處製作；財團法人民間司法改革基金會備份。
